【裁判字號】    92,易,2200
【裁判日期】    921226
【裁判案由】    竊盜
【裁判全文】
臺灣板橋地方法院刑事判決                        九十二年度易字第二二○○號
    公  訴  人  臺灣板橋地方法院檢察署檢察官
    被      告  甲○○
右列被告因竊盜案件，經檢察官提起公訴（九十二年度偵字第一一二七八號），本院
判決如左：
    主      文
甲○○竊盜，處罰金玖佰元，如易服勞役，以參佰元折算壹日。
    事      實
一、甲○○曾因賭博案件於民國八十一年間為本院判處罰金六千元確定，於八十一年
    八月十一日繳清罰金執行完畢，另因違反麻醉藥品管理條例案件於八十一年間經
    本院判處有期徒刑六月確定，於八十二年八月三日易科罰金執行完畢，又因贓物
    案件於八十三年間經本院判處有期徒刑四月確定，於八十三年五月二十一日易科
    罰金執行完畢（以上科刑執行完畢紀錄均不構成本案累犯），素行不良，未知記
    取教訓，猶意圖為自己不法之所有，於九十二年五月三十日晚間八時許，在臺北
    縣三重市○○路○段二一五巷三十五號一樓展容雜貨店內，趁負責人乙○○不注
    意之際，竊取該雜貨店內之藍星牌香煙二包（價值合計為新臺幣一百元），得手
    後放置於所著衣物口袋內攜離，旋為乙○○發覺報案，經警於當日晚間八時十分
    許在臺北縣三重市○○路○段二一一號五樓之三十甲○○住處查獲，並尋獲前開
    香煙二包（已發還）。
二、案經臺北縣政府警察局三重分局報請臺灣板橋地方法院檢察署檢察官偵查起訴。
    理      由
一、被害人乙○○於警訊中之指述，及領回被竊香煙所簽具之贓物認領保管單，雖均
    為審判外之陳述，惟係於案發當日即九十二年五月三十日所為，屬知覺事實發生
    後隨即所作之陳述，無記憶歷久而有模糊之虞之瑕疵，被告甲○○於警訊時亦陳
    明與之無何怨隙，被害人乙○○應無設詞構陷之動機，虛偽陳述之危險性不高，
    具有可信之特別情況，且其係發覺財物遭被告竊取之人，其陳述為證明犯罪事實
    存否所必要，是其雖於審理中經合法傳喚，無正當理由不到庭，然依刑事訴訟法
    第一百五十九條之三第三款規定，咸具證據能力，合先陳明。
二、被告甲○○於檢察官訊問時雖否認犯行，辯稱係賒帳而取得香煙云云；第查：右
    揭事實，迭據被告於警局初訊及複訊時坦承不諱，核與被害人乙○○於警訊中之
    指述相符，且有被竊香煙相片及贓物認領保管單存卷可資佐證，足徵被告於警訊
    中之自白屬實，其於接受檢察官訊問時否認犯行所辯，無非避就卸責之詞，不足
    採信；綜上，本案事證明確，被告犯行堪予認定，應依法論科。
三、核被告甲○○所為，係犯刑法第三百二十條第一項竊盜罪。爰審酌被告恣意竊取
    他人財物，顯乏尊重財產權益之觀念，不知自律，心存僥倖，應予非難，兼衡其
    智識程度不高（國小畢業，見警訊筆錄人別欄註記）、素行不良（曾因賭博案件
    於八十一年間為本院判處罰金六千元確定，於八十一年八月十一日繳清罰金執行
    完畢，另因違反麻醉藥品管理條例案件於八十一年間經本院判處有期徒刑六月確
    定，於八十二年八月三日易科罰金執行完畢，又因贓物案件於八十三年間經本院
    判處有期徒刑四月確定，於八十三年五月二十一日易科罰金執行完畢，但均不構
    成本案累犯，見卷內臺灣高等法院被告全國前案紀錄表）、犯罪所用手段平和、
    所竊財物總值僅新臺幣一百元，犯罪所生實害非鉅，及其犯罪後態度等一切情狀
    ，量處如主文所示之刑，並諭知易服勞役之折算標準，資為懲儆。
四、被告經合法傳喚，無正當理由不到庭，本院認本件係應科罰金之案件，爰不待其
    陳述逕行判決。
據上論結，應依刑事訴訟法第二百九十九條第一項前段、第三百零六條，刑法第三百
二十條第一項、第四十二條第二項，罰金罰鍰提高標準條例第一條前段、第二條，判
決如主文。
本案經檢察官游鉦添到庭執行職務。
中      華      民      國    九十二    年     十二     月    二十六    日
                                      臺灣板橋地方法院刑事第九庭
                                          審判長法  官  蔡 新 毅
                                                法  官  黎 錦 福
                                                法  官  王 士 珮
右正本證明與原本無異。
如不服本判決應於送達後十日內向本院提出上訴狀。
                                                書記官  謝 麗 秋
中      華      民      國    九十二    年     十二     月    二十六    日
※附錄本案論罪科刑主要法條全文※
中華民國刑法第三百二十條：
意圖為自己或第三人不法之所有，而竊取他人之動產者，為竊盜罪，處五年以下有期
徒刑、拘役或五百元以下罰金。
意圖為自己或第三人不法之利益，而竊佔他人之不動產者，依前項之規定處斷。
前二項之未遂犯罰之。


司法院資訊處製作；財團法人民間司法改革基金會備份。
